臺灣臺南地方法院刑事判決
111年度易字第1229號
公  訴  人  臺灣臺南地方檢察署檢察官
被      告  黃秉宏


選任辯護人  許龍升律師
上列被告因違反毒品危害防制條例案件，經檢察官提起公訴（11
1年度偵字第21939號），被告於本院準備程序進行中就被訴事實
為有罪之陳述，經本院告知簡式審判程序意旨，並聽取公訴人及
被告之意見後，裁定改依簡式審判程序審理，判決如下：
    主  文
黃秉宏持有第三級毒品純質淨重五公克以上，處有期徒刑柒月；
緩刑貳年，並應向公庫支付新臺幣拾萬元。
扣案第三級毒品4-甲基甲基卡西酮、甲基-N,N-二甲基卡西酮貳
佰捌拾包（含包裝袋貳佰捌拾個，驗餘淨重伍佰伍拾貳點零壹公
克）沒收。
    事  實
一、黃秉宏明知4-甲基甲基卡西酮、甲基-N,N-二甲基卡西酮均
    屬毒品危害防制條例第2條第2項第3款所稱之第三級毒品，
    禁止非法持有純質淨重5公克以上，竟基於持有第三級毒品
    純質淨重5公克以上之犯意，自民國111年8月21日22時許至1
    11年8月26日9時31分止，在臺南市○區○○路000號萬象舞廳，
    以新臺幣(下同)45,000元對價，向真實姓名、年籍均不詳、
    綽號「龍仔」之成年男子，購買含有第三級毒品4-甲基甲基
    卡西酮、甲基-N,N-二甲基卡西酮等成分之咖啡包300包而持
    有之，黃秉宏並於前開期間內，將其中咖啡包20包飲用完畢
    。嗣於同年月26日9時31分許，黃秉宏在臺南市○○區○○○里○○
    00○00號，經警持搜索票執行搜索，當場扣得咖啡包280包，
    始循線查悉上情。
二、案經臺南市政府警察局刑事警察大隊報告臺灣臺南地方檢察
    署檢察官偵查起訴。
    理  由
一、本件係經被告黃秉宏於準備程序期日為有罪之陳述，而經本
    院裁定以簡式審判程序加以審理（本院卷第68頁），依據刑
    事訴訟法第273條之2規定排除嚴格證據調查；並依同法第31
    0條之2之準用第454條之規定製作略式判決書，先予敘明。
二、本件有下列事證足資佐憑：
  ㈠臺南市政府警察局刑事警察大隊搜索扣押筆錄（警卷第15至1
    7頁）。
  ㈡扣押物品目錄表（警卷第19頁）。
  ㈢現場照片8張（警卷第37至40頁）。
  ㈣內政部警政署刑事警察局111年9月28日刑鑑字第1118005106
    號鑑定書1份（偵卷第259至260頁）。
  ㈤臺灣臺南地方法院111年聲搜字第920號搜索票(南院刑搜字第
    10038號)（警卷第13至14頁）。
　㈥被告自白（偵卷第265至267頁、本院卷第68頁）。　
三、論罪科刑之理由：
  ㈠核被告所為，係犯毒品危害防制條例第11條第5項之持有第三
    級毒品純質淨重5公克以上之罪。
  ㈡爰以行為人之責任為基礎，審酌被告知悉4-甲基甲基卡西酮
    、甲基-N,N-二甲基卡西酮等成分之咖啡包為我國嚴厲查禁
    之第三級毒品，竟未經許可非法持有總純質淨重超過553.04
    公克之咖啡包300包，數量非微，顯見其無視政府禁制毒品
    之政策及決心，對社會治安具潛在危險性，所為實屬不該；
    惟念及被告犯後坦承犯行、態度尚可；並考量被告持有毒品
    之種類、數量、期間；兼衡其犯罪之動機、目的、手段、所
    生之危害，及未曾因案遭法院判處罪刑確定，素行尚佳，有
    臺灣高等法院被告前案紀錄表1份附卷可參，暨其自陳教育
    程度為高職畢業，需撫養配偶、5歲幼女，從事製造業，家
    庭經濟狀況勉持（本院卷第75頁、警卷第3頁）等一切情狀
    ，量處如主文所示之刑，以資警惕。
  ㈢另被告未曾因故意犯罪受有期徒刑以上刑之宣告，業如前述
    ，其經此教訓後，應知所警惕，信無再犯之虞，本院認對被
    告所宣告之刑，以暫不執行為適當，並諭知緩刑2年，以勵
    自新。但因被告持有數量非微之毒品，顯係欠缺守法之正確
    觀念，為強化其法治概念，使其於緩刑期內能深知警惕，並
    使緩刑宣告不致輕易遭到撤銷，乃併依刑法第74條第2項第4
    款之規定，命被告於本案確定後，向公庫支付新臺幣10萬元
    ，並附記於判決書內（依刑法第74條第4項，得為民事強制
    執行名義；且依刑法第75條之1第1項第4款規定，違反上開
    捐款之負擔情節重大，足認原宣告之緩刑難收其預期效果，
    而有執行刑罰之必要者，得撤銷緩刑之宣告）。
四、扣案毒品280包，經鑑定結果，含有第三級毒品4-甲基甲基
    卡西酮、甲基-N,N-二甲基卡西酮等成分，檢驗前總純質淨
    重約553.04公克，取1.03公克鑑定用罄，檢驗後淨重552.01
    公克（553.04-1.03＝552.01），有內政部警政署刑事警察局
    111年9月28日刑鑑字第1118005106號鑑定書1份附卷可參（
    偵卷第259至260頁），屬違禁物，爰依刑法第38條第1項規
    定，不問屬於被告與否，宣告沒收。又包裝上開第三級毒品
    之包裝袋280個，因與其上所殘留之毒品難以析離，應視同
    毒品，一併沒收之。至於送驗耗損部分之毒品既已滅失，爰
    不另為沒收之諭知。
據上論斷，應依刑事訴訟法第299 條第1 項前段、第273條之1第
1項，毒品危害防制條例第11條第5項，刑法第11條、第38條第1
項、第74條第1項第1款、第2項第4款，判決如主文。
本案經檢察官翁逸玲提起公訴，檢察官吳惠娟到庭執行職務。
中　　華　　民　　國　　111 　年　　12　　月　　6 　　日
　　　　　　　　　刑事第一庭    法　官　陳淑勤
以上正本證明與原本無異
如不服本判決應於收受本判後20日內向本院提出上訴書狀，並應
敘述具體理由。其未敘述上訴理由者，應於上訴期間屆滿後20日
內向本院補提理由書狀（均須按他造當事人之人數附繕本）「切
勿逕送上級法院」。
  　　　　　　　　　　　　　　　書記官　盧昱蓁
中　　華　　民　　國　　111 　年　　12　　月　　7 　　日